臺灣高雄地方法院民事裁定
111年度小上字第61號
上  訴  人  
即  被  告  張文安  


被  上訴人
即  原  告  吳幸茹  
上列當事人間請求損害賠償事件，上訴人對於本院高雄簡易庭於
民國111 年4 月12日所為110 年度雄小字第3210號第一審判決提
起上訴，本院裁定如下：
    主      文
上訴駁回。
第二審訴訟費用新臺幣壹仟伍佰元由上訴人負擔。
    事實及理由
一、上訴意旨略以：原判決認定上訴人駕駛車牌號碼0000-00號
    自小客車（下稱甲車）經過後，被上訴人之車牌號碼0000-0
    0號自小客車（下稱乙車）左後保險桿即受損，然觀之乙車
    左後保險桿相片可見仍然完好，上訴人並未擦撞乙車，原判
    決之判斷有誤；又系爭事故發生當日係下大雨、視線不良，
    原審之勘驗內容亦有誤；另應請被上訴人提出修車之統一發
    票或請維修廠提供。為此，爰依法提起上訴，求予廢棄原判
    決暨被上訴人在第一審之訴駁回等語。
二、按對於小額程序第一審判決之上訴，非以其違背法令為理由
    ，不得為之；上訴狀內應記載上訴理由，表明下列各款事項
    ：㈠原判決所違背之法令及其具體內容。㈡依訴訟資料可認
    為原判決有違背法令之具體事實，民事訴訟法第436 條之24
    第2 項、第436 條之25分別定有明文。因此，對小額訴訟程
    序之第一審判決提起上訴時，其上訴狀或理由書應具體指摘
    原判決有何不適用法規或適用法規不當之情形，並揭示該法
    規之條項或其內容；若係成文法以外之法則，應揭示該法則
    之旨趣；倘為司法院解釋或最高法院之裁判，則應揭示該判
    解之字號或其內容。如依民事訴訟法第469 條所列第1 款至
    第5 款理由提起上訴時，其上訴狀或理由書應揭示合於該條
    款之事實。上訴狀或理由書如未依此項方法表明者，即難認
    為已對原審判決之違背法令有具體之揭示，其上訴自難認為
    合法，有最高法院71年台上字第314 號裁判意旨可資參照。
    又對於未合法表明上訴理由之不合法上訴，小額訴訟程序第
    二審法院應依民事訴訟法第436 條之32第2 項準用同法第44
    4 條第1 項前段規定，以裁定駁回之。
三、經查，上訴人上訴意旨無非係就原判決關於事故發生之經過
    、甲車有無與乙車擦撞、被上訴人請求金額之證據依憑等節
    之認定而為爭執，主張甲車未與乙車擦撞、乙車之左後保險
    桿並未受損，且事故發生當日之天候與路面情形與原判決記
    載有異，另被上訴人未提出統一發票證明維修情形等語，由
    其上訴意旨至多僅能認定係就原審法官證據取捨、認定事實
    等職權行使，指摘為不當，惟上訴人仍未具體表明原判決有
    何不適用法規或適用法規不當之情形，亦未具體揭示原判決
    違反我國成文法規條項與內容、成文法以外法則之旨趣、司
    法院解釋或最高法院裁判之字號及其內容，抑或有合於民事
    訴訟法第469 條第1 至5 款之事實存在，要難認上訴人對原
    判決如何違背法令已有具體指摘，揆諸前引規定及說明，應
    認其上訴為不合法並裁定駁回之。
四、末按小額訴訟之上訴程序，法院為訴訟費用之裁判時，應確
    定其費用額，民事訴訟法第436 條之32第1 項準用同法第43
    6 條之19第1 項規定甚明。查本件第二審訴訟費用確定為新
    臺幣1,500 元，而本件上訴人之上訴既經駁回，即應由上訴
    人負擔第二審訴訟費用，爰裁定如主文第2 項所示。
五、據上論結，本件上訴為不合法，依民事訴訟法第436 條之32
    第1 項、第2 項、第444 條第1 項前段、第95條、第78條、
    第436 條之19第1 項，裁定如主文。
中　　華　　民　　國　　111 　年　　6 　　月　　29　　日
                  民事第四庭  審判長法官  鄭子文
                              法      官  徐彩芳
                              法      官  王宗羿
以上正本係照原本作成。
本裁定不得抗告。　　　　　　　　　　　　　　　
中　　華　　民　　國　　111 　年　　6 　　月　　30　　日
                              書  記  官  陳仙宜